【裁判字號】    99,交聲,192
【裁判日期】    991029
【裁判案由】    違反道路交通管理處罰條例
【裁判全文】
臺灣宜蘭地方法院交通事件裁定         99年度交聲字第192號
移送  機關  交通部公路總局臺北區監理所宜蘭監理站
異  議  人
即受處分人  乙○○
輔  佐  人  甲○○
上列異議人即受處分人因違反道路交通管理處罰條例案件，對於
交通部公路總局臺北區監理所宜蘭監理站於民國99年7月16日所
為之宜監字第裁43-QQ0000000號裁決處分，聲明異議，本院裁定
如下：
    主  文
異議駁回。
    理  由
一、原處分機關係以：異議人即受處分人乙○○所有之車牌號碼
    WUA-678號輕型機車，於民國99年5月2日16時25分，停放在
    宜蘭縣宜蘭市○○路宜蘭轉運站出、入口之禁止停車處所，
    經宜蘭縣政府警察局宜蘭分局警員逕行舉發。嗣經原處分機
    關依道路交通管理處罰條例第56條第1項第3款之規定，裁處
    新臺幣（下同）6百元罰鍰。
二、聲明異議意旨略以：異議人所有之車牌號碼WUA-678號輕型
    機車係停放在宜蘭縣宜蘭市○○路轉運站對面的停車格內，
    該停車格並未標示係汽車或機車之停車格，故異議人並無違
    規之行為，為此聲明異議，請求撤銷原處分云云。
三、按道路交通管理處罰條例所稱之「車輛」，係指在道路上以
    原動機行駛之汽車（包括機器腳踏車）或以人力、獸力行駛
    之車輛；道路交通安全規則所稱之「汽車」，係指在道路上
    不依軌道或電力架線而以原動機行駛之車輛（包含機器腳踏
    車），道路交通管理處罰條例第3條第8款、道路交通安全規
    則第2條第1項第1款定有明文。次按汽車停車時，機場、車
    站、碼頭、學校、娛樂、展覽、競技、市場或其他公共場所
    出、入口及消防栓之前，不得停車，道路交通安全規則第11
    2條第1項第3款定有明文。又汽車駕駛人停車時，在機場、
    車站、碼頭、學校、娛樂、展覽、競技、市場、或其他公共
    場所出、入口或消防栓之前停車者，處6百元以上1千2百元
    以下罰鍰，道路交通管理處罰條例第56條第1項第3款亦有明
    定。
四、經查：
  (一)異議人即受處分人乙○○對伊所有之車牌號碼WUA-678號輕
    型機車，於99年5月2日16時25分，經宜蘭縣政府警察局宜蘭
    分局警員洪秉浩以伊有「在車站出、入口停車」之違規行為
    逕行舉發之事實，並不爭執（見本院卷第22頁），核與證人
    洪秉浩於本院訊問時證述情節相符（見本院卷第22頁至第24
    頁），復有宜蘭縣政府警察局宜警交字第QQ0000000號舉發
    違反道路交通管理事件通知單1紙在卷足憑（見本院卷第11
    頁），此部分事實，堪以認定。
  (二)又證人洪秉浩於本院訊問時證述：「（問：請陳述本件舉發
    經過？）宜蘭轉運站之出口設有禁止機車停放的標誌，所以
    所有停放該處出口的機車我們警方都會逕行舉發，異議人所
    有WUA-678號輕型機車確實有於99年5月2日下午4時25分停放
    在宜蘭市○○路宜蘭轉運站前，所以我就依法拍照蒐證後，
    並製單舉發。（問：〈提示本院卷第11頁照片〉當時異議人
    停放機車的位置是否如採證照片所示的位置？）是。（問：
    〈提示本院卷第11、12頁照片〉依本院卷第11頁下方照片左
    上角有1個紅色禁制標誌，係本院卷第12頁照片所示之何禁
    制標誌？）是本院卷第12頁上方照片所示『禁停機車』之禁
    制標誌，且異議人當時停車位置週邊也有設置相關禁制標誌
    〈庭呈現場位置圖及現場照片〉。」等語（見本院卷第23頁
    ），並有採證及現場照片8張、現場位置圖1張在卷足憑（見
    本院卷第11頁至第12頁、第28頁至第29頁），而觀諸該採證
    及現場照片、現場位置圖，顯示異議人所有之車牌號碼WUA-
    678號輕型機車停車位置係在宜蘭縣宜蘭市宜蘭轉運站出、
    入口處，且其機車停車位置除前方設立有明顯「禁停機車」
    之禁制標誌外，周邊亦設立有明顯「人行道上及廣場禁止停
    車違者拖吊」、「禁止停放機踏車」等禁制標誌，參以異議
    人之輔佐人甲○○於本院訊問時亦供承：「當時我停放機車
    時有看到禁止停放機車的禁制標誌」等語（見本院卷第24頁
    ），足見駕駛人甲○○於上開時、地停放車牌號碼WUA-678
    號輕型機車該機車時，已清楚知悉該地點係禁止停放機車，
    足認證人洪秉浩前述係屬真實，堪以採信。是異議人所有之
    前揭機車於99年5月2日16時25分確有在車站出、入口停車之
    違規事實，甚為明確。
  (三)至於異議人雖辯稱該機車係停放在停車格白線內云云，並提
    出位置圖1張為證。然查：
  1.按道路交通管理處罰條例第56條第1項第9款、第10款規定：
    「汽車駕駛人停車時，有下列情形之一者，處6百元以上1千
    2百元以下罰鍰：(九)停車時間、位置、方式、車種不依規定
    。(十)於身心障礙專用停車位違規停車。」
  2.查證人洪秉浩於本院訊問時證述：「（問：〈提示本院卷第
    12頁照片〉當時異議人之車輛所停放之位置，地上是否有繪
    製白線？）那是停車格，但是汽車停車格，且係專供殘障人
    士使用的汽車停車格。我舉發當時異議人機車所停放的位置
    是違規停放在殘障車位，該停車格是供殘障人士臨時停放使
    用，禁止機車停放。…（問：〈提示本院卷第5頁〉對異議
    人所繪製現場圖，表示當時停在一般停車格，並非停在殘障
    專用車位上，有何意見？）當時異議人確實是停放在異議人
    所標示汽車停車格內，但異議人所停位置往前數最前方停車
    格地上及旁邊均有清楚劃設該格係殘障專用車位，其他2個
    汽車停車格並沒有清楚標示。」等語（見本院卷第23頁至第
    24頁），且異議人之輔佐人甲○○於本院訊問時亦供承：「
    當時我把機車停在白線以內，當時現場有3個停車格，只有1
    個停車格是殘障車位，我是停放另2個停車位之其中1個汽車
    停車格，我是停在第1個汽車停車格。」等語（見本院卷第2
    4頁），是縱異議人所有之車牌號碼WUA-678號輕型機車停放
    之位置，未清楚標示係身心障礙專用停車位，然異議人既知
    悉該停車位係屬汽車之停車位，並非機車之停車位，不論依
    前揭道路交通管理處罰條例第56條第1項第9款或第10款之規
    定，異議人均不得將該機車停放在該處甚明。是異議人仍以
    前詞置辯，顯不足採。
  (四)綜上所述，本件異議人所有之車牌號碼WUA-678號輕型機車
    ，確有於99年5月2日16時25分，停放在宜蘭縣宜蘭市○○路
    宜蘭轉運站出、入口之違規事實。
五、從而，本件異議人既然有上開違規之事實，原處分機關據以
    援引道路交通管理處罰條例第56條第1項第3款之規定，裁處
    6百元罰鍰，於法並無不當，本件異議為無理由，應予駁回
    。
六、據上論斷，應依道路交通管理處罰條例第87條第2項、道路
    交通事件處理辦法第18條，裁定如主文。
中    華    民    國    99    年    10    月    29    日
                  交通法庭  法  官  蘇錦秀
以上正本證明與原本無異。
如不服本裁定，應於裁定送達後5日內向本院提出抗告狀（須附
繕本）。
                            書記官  林慶生
中    華    民    國    99    年    11    月    2     日

司法院資訊處製作；財團法人民間司法改革基金會備份。
